Микрюков Иван Львович

Java-developer

Контакты

Телефон: +7 919 69 313

69

Telegram: @cry_and_run email: f9208@ya.ru

ait:

https://github.com/f9208

О себе

Место жительства: Казань Возраст: 33 года

Начал изучать Java с 2019, есть несколько «живых» petпроектов на актуальном стеке.

Могу работать как самостоятельно, так и в команде. Перед тем как задать вопрос коллеге - самостоятельно ищу ответ на него.

Я уже имею опыт работы на проекте и понимаю как происходит взаимодействие внутри команды. Моя цель – постоянное развитие и улучшение имеющихся навыков и знаний.

Женат, воспитываю сына.

Английский: В1

Хобби: Бег, фотография

Опыт работы:

02.2022 - настоящее время:

Организация: ООО "Рд-Лаб"

Должность: младший Java-разработчик

Обязанности и достижения:

- Участие в разработке приложения в составе команды аналитиков, front-end и back-end разработчиков.
- Разработка CRM системы
- Реализация REST API по техническому заданию и бизнесфункциональным требованиям
- Составление SQL запросов для выгрузки отчетов
- Отладка межмодульного взаимодействия (НТТР и АМОР)
- Ручное обновление сборок на тестовом контуре
- Конфигурация web сервера (nginx)
- Участие в еженедельных митингах с заказчиком
- Доработка и тестирование ранее написанных модулей под новые требования
- Проверка ранее реализованных модулей на соответствие техническому заданию
- код-ревью

Вкратце о проекте: реализовывали систему приема заявок помощи для социально незащищенных слоев населения, заказчик - ДИТ Москвы.

01.2010 - 02.2022: самозанятый в сфере выполнения монтажных работ на высоте (с использованием альпинистского снаряжения).

Ключевые навыки и технологии

Java Core (8-17), Spring Framework (Data JPA, Security, MVC, Test),

Spring Boot, Hibernate, PostgreSQL, HSQLDB, RabbitMQ, REST API (Servlet API, OpenAPI\Swagger), Liquibase, Docker, Git, JSP/JSTL, Ajax*, jQuery*, Maven, Linux, nginx*, JUnit, Mockito, AssertJ, HTML/CSS, XML/XSL

Образование

09.2006 - 06.2010: Ижевский Государственный Технический Университет (бакалавр)

Специальность: Приборы и методы контроля качества

Курсы

01.2021 - 05.2021: Стажировка <u>ТорJava</u>, диплом.

Создание Java Enterprise приложения с регистрацией/авторизацией и правами доступа на основе ролей, работающее по REST интерфейсу с базовой авторизацией.

Стек: Java 11, Spring Framework (Data JPA, Security, MVC, Test), PostgreSQL, JSP, TomCat, jQuery